最高法院刑事判決　　　　　　　　　　　　　　　九十一年度台上字第二八七四號
　　上　訴　人　甲○○
　　選任辯護人　顏福松律師
右上訴人因違反稅捐稽徵法案件，不服台灣高等法院高雄分院中華民國八十九年二月
二十二日第二審判決（八十九年度上訴字第一○八號，起訴案號：台灣高雄地方法院
檢察署八十七年度偵字第二九○二四號），提起上訴，本院判決如左：
    主  文
上訴駁回。
    理  由
按刑事訴訟法第三百七十七條規定，上訴於第三審法院，非以判決違背法令為理由，
不得為之。是提起第三審上訴，應以原判決違背法令為理由，係屬法定要件。如果上
訴理由狀並未依據卷內訴訟資料，具體指摘原判決不適用何種法則或如何適用不當，
或所指摘原判決違法情事，顯與法律規定得為第三審上訴理由之違法情形，不相適合
時，均應認其上訴為違背法律上之程式，予以駁回。本件上訴人甲○○上訴意旨略稱
：(一)依同案被告陳耀森在偵查中之供述，及上訴人所持有之系爭收據與陶聲洋防癌基
金會檢送第一審之收據比對，第一審認定兩收據相符合，應係「林潮銘」取得陶聲洋
防癌基金會之空白收據，盜用該基金會、董事長、會計、經手人之印文而偽造，僅係
推測之詞，有違證據法則，原判決就上開疑點，皆未敘及，有違證據法則及判決理由
未備之違法。(二)原判決就系爭收據上陶聲洋防癌基金會之印文，究竟如何偽造，並未
論及，亦有判決理由不備之違法。(三)依上訴人、證人盧月足、許榮哲在第一審之供述
，足認上訴人在檢察官偵查中之供詞，其真義係指當初關於款項之捐助及收據之交付
皆係林潮銘辦理，然係透過許榮哲轉交，原判決認定事實與卷證資料不符，又就盧月
足之證言何以不足採，亦未敘及，亦有違法。(三)上訴人並無逃漏稅捐之故意，原判決
就上訴人所辯不知違法，並未敘及是否得適用刑法第十六條，有判決不適用法則及判
決理由不備之違法云云。
惟查原判決依憑上訴人不利於己之部分自白、上訴人八十五年度綜合所得稅結算申報
書影本、陶聲洋防癌基金會面額新台幣十五萬元之捐款收據，上開基金會八十七年十
一月三日（八七）癌財字第八七九八號、八十八年九月十七日（八八）癌財字第八九
七三號函二紙等證據資料，資以認定上訴人有原判決事實欄所記載之犯罪事實，因而
撤銷第一審關於上訴人部分不當之判決，改判論處上訴人共同為納稅義務人以詐術逃
漏稅捐罪刑（累犯，處拘役肆拾日），已詳述其所依憑之證據及理由。對於上訴人否
認有故意逃漏稅捐之犯行，辯稱：伊有捐三萬元給同事許榮哲，許榮哲再交給伊十五
萬元之收據，收據上金額比伊所捐的金額還要多，因許榮哲告訴伊說很多人捐錢沒拿
收據，可以捐少錢拿較多之收據，伊認為既可做善事又可節稅，所以才如此做，並無
逃漏稅捐之故意等語，認係卸責之詞不足採信，證人許榮哲於第一審附合上訴人上開
辯解之供詞，屬迴護之飾詞亦不足採，分別在判決內詳予指駁並說明其理由。又綜合
調查證據之結果，認並無積極證據足以證明上訴人有公訴意旨所指另牽連涉犯刑法第
二百十六條、第二百十條之行使偽造私文書罪責，以公訴人認此部分與論罪科刑部分
有方法結果之牽連關係，屬裁判上一罪，不另為無罪之諭知，亦在判決內加以說明。
原判決所為論述，核與卷證資料相符，從形式上觀察，並無違背法令之情形。按認事
採證、證據之取捨及證據證明力之判斷，俱屬事實審法院之職權，苟無違背證據法則
，自不能指為違法。原判決對於上訴人有本件犯行，已說明其依憑之證據及理由，對
於上訴人之辯解及證人之供詞，認不可採，亦在判決內詳述其不予採納之理由，並無
上訴意旨所指違背法令之情形。上訴意旨所指各節，或為單純事實之爭執，或不影響
全部犯罪事實之認定而可認於原判決之主旨有影響，或原審已加審酌屬原審得本於職
權裁量之事項，已於判決內詳敘其認事採證及證據取捨、判斷之理由，為其職權之適
法行使，上訴意旨徒憑己意任意指摘原判決違背法令，顯與法律規定得為第三審上訴
理由之違法情形不相適合，應認其上訴違背法律上之程式，予以駁回。
據上論結，應依刑事訴訟法第三百九十五條前段，判決如主文。
中      華      民      國    九十一    年      五      月    二十三    日
                              最高法院刑事第八庭
                                  審判長法官  莊  登  照
                                        法官  洪  明  輝
                                        法官  黃  一  鑫
                                        法官  魏  新  和
                                        法官  林  秀  夫
      右正本證明與原本無異
                                              書  記  官
中      華      民      國    九十一    年      五      月    二十九    日
